Inventaris van het archief van het Nederlandse (Vice-) Consulaat in Patras, 1921-1941
Nationaal Archief, Den Haag
Nederlands Vice-Consulaat te Patras (Griekenland)
Vice-Consulaat Patras
1921-1941
Z230
0.30 meter; 11 inventarisnummers.
Normale geschreven, getypte en gedrukte documenten, geen bijzondere handschriften.
Nationaal Archief, Den Haag
(Vice-)Consulaat te Patras, 1921-1941
Het archief bevat een agendaboek en correspondentie.
Archiefvorming
Geschiedenis van de archiefvormer
Vanaf 1865 is er in Patras een Nederlands honorair consulaat gevestigd. De belangrijkste taken van het consulaat zijn: het verlenen van bijstand aan de Nederlandse schepen, die de haven aan doen, en het bevorderen van de economische betrekkingen tussen Nederland en Griekenland. In de jaren 1917-1925 is de post tevens belast geweest met de belangenbehartiging van Turkse onderdanen. Sporen hiervan zijn in het archief terug te vinden.
In de periode van 1921 tot en met februari 1941 zijn de volgende personen als (waarnemend) consul voor Nederland in Patras werkzaam geweest:
G.G. Topali, 1920-1921
A. Sinigaglia, 1921-1927
G. Pofanti, 1927 (februari-maart)
A. Sinigaglia, 1927-1945.
Aniello Sinigaglia werd op 30 juli 1932 officieel tot vice-consul benoemd als beloning voor het feit, dat hij het consulaat al ruim tien jaar had waargenomen. De andere twee heren zijn alleen als waarnemend consul werkzaam geweest.
Geschiedenis van het archiefbeheer
Het oud-archief van het honorair (vice-)consulaat in Patras (1915-1941) is op verzoek van het hoofd van het Bureau Semi-statische en Statische Archieven door de ambassadeur in Athene in 1971 naar Nederland verzonden. Bij het eigenlijke oud-archief waren diverse oude consulaire handleidingen gevoegd en documentatiemateriaal met betrekking tot de Nederlandse koopvaardijvloot. Ook de registers van de burgerlijke stand (1915, 1921-1940) werden opgestuurd, het register uit 1940 zelfs in tweevoud.
Overbrenging van een overheidsarchief
Inhoud en structuur van het archief
20.01; 2.05
Inhoud
Het eigenlijke archief, bestaande uit een chronologische serie correspondentie, is integraal bewaard en wordt in de hiernavolgende inventaris beschreven.
Selectie en vernietiging
De consulaire handleidingen en het documentatiemateriaal zijn vernietigd.
Aanwijzingen voor de gebruiker
Openbaarheidsbeperkingen
Volledig openbaar.
Materiële beperkingen
Aanvraaginstructie
Openbare archiefstukken kunnen online worden aangevraagd en gereserveerd. U kunt dit ook via de terminals in de studiezaal van het Nationaal Archief doen. Om te kunnen reserveren dient u de volgende stappen te volgen:
U maakt een profiel aan op www.gahetna.nl, en logt vervolgens in
Via de archiefinventaris (alleen de beschrijvingen met rode nummers) selecteert u het gewenste archiefstuk door op de knop 'Reserveren' te klikken
In het volgende scherm geeft u aan op welke dag u het archiefstuk wilt inzien
Indien u zich bevindt in de studiezaal en een tafelnummer heeft ontvangen kunt u dit nummer vermelden. Als u geen tafelnummer heeft kunt u tafelnummer 777 laten staan
Vervolgens bevestigt u uw reservering door deze te versturen.
Verwant materiaal
Beschikbaarheid van kopieën
Afgescheiden archiefmateriaal
Algemene serie van de posten afkomstige registers van de burgerlijke stand.
Arrondissementsrechtbank, Den Haag.
Beschrijving van de series en archiefbestanddelen
- OUDE TOEGANGEN
  - Agendaboek, 1933-1939; 1; 1 deel
- CORRESPONDENTIE
  - Ingekomen en doorslagen van uitgegane stukken, 1921-1941; 2-11; 10 omslagen
    - 1921-1922, 2
    - 1923-1924, 3
    - 1925-1926, 4
    - 1927-1928, 5
    - 1929-1931, 6
    - 1932-1933, 7
    - 1934, 8
    - 1935-1936, 9
    - 1937-1938, 10
    - 1939-1941, 11